臺灣高等法院交通事件裁定　　　　　　 96年度交抗字第646號
抗　告　人
即受處分人　甲○○
上列抗告人因違反道路交通管理處罰條例案件，不服臺灣士林地
方法院，中華民國96年7月4日96年度交聲字第442號裁定，提起
抗告，本院裁定如下：
    主  文
抗告駁回。
    理  由
一、原裁定意旨略以：(一)按汽車駕駛人在禁止臨時停車處所停車
    者，處新臺幣（下同）6百元以上1千2百元以下罰鍰。道路
    交通管理處罰條例第56條第1項第1款，定有明文。(二)抗告人
    即受處分人甲○○所有車牌號碼P26-903重型機車，於民國
    95年1月21日下午3時58分許，在臺北縣板橋市○○○路○段
    ，在禁止臨時停車處所停車，為警逕行舉發等情，有採證照
    片，在卷可憑。抗告人有於上揭時、地，在禁止臨時停車處
    所停車之交通違規行為，至堪認定。(三)抗告人雖以其交通違
    規時間為95年1月21日，而原處分機關臺北市交通事件裁決
    所於96年4月17日始行裁處，違反道路交通管理處罰條例第
    90條所定，應於違規行為之日起，3個月以內舉發之規定，
    已不得裁罰等語，聲明異議。惟按道路交通管理處罰條例第
    90條係規定「違反本條例之行為，自行為成立之日起；行為
    有連續或繼續之狀態者，自行為終了之日起，逾3個月不得
    舉發。但汽車肇事致人受傷或死亡案件，因肇事責任不明，
    已送鑑定者，其期間自鑑定終結之日起算」。可見該條所謂
    「逾3個月不得舉發」，係指「舉發」期限，而非「裁決」
    期限。而抗告人上開交通違規行為，係臺北縣政府警察局交
    通隊於95年2月20日製單舉發等情，有卷附臺北縣政府警察
    局95年2月20日北縣警交字第CP0000000號舉發違反道路交通
    管理事件通知單影本可證。足證舉發交通違規時間，與抗告
    人交通違規行為時間，尚未逾3個月。抗告人所辯上情，即
    不可取。(四)綜上，原處分機關援引道路交通管理處罰條例第
    56 條第1項第1款及違反道路交通管理事件統一裁罰基準表
    之規定，裁處抗告人罰鍰1千2百元，核無不當。抗告人聲明
    異議，為無理由，應予駁回等語。
二、抗告意旨略以：(一)原裁決書並未檢附交通違規採證照片，原
    舉發違反道路交通管理事件通知單，亦未經抗告人簽名，無
    從證明抗告人有交通違規行為。(二)原處分機關所為裁處，已
    逾舉發交通違規之3個月期限，不得裁罰等語。
三、經查，依卷附採證照片所示，抗告人有於上揭時、地，在「
    禁止臨時停車處所」停車之交通違規行為，洵堪認定。本件
    係經警照相存證，逕行舉發等情，有卷附上開舉發違反道路
    交通管理事件通知單之記載可憑。舉發警員既係以科學儀器
    取得證據資料證明交通違規行為，而逕行舉發，合於道路交
    通管理處罰條例第7條之2第1項第7款、第2項但書第4款規定
    ，該舉發違反道路交通管理事件通知單，自不必由抗告人簽
    名。另上開舉發違反道路交通管理事件通知單已註明檢附採
    證照片，裁決書未再檢附，應無不可。抗告人如有參閱照片
    必要，應依規定申請發給。次查，本件舉發交通違規，並未
    違反道路交通管理處罰條例第90條所定舉發期限等情，已據
    原裁定詳予說明。綜上所述，原處分機關據以裁罰，洵屬有
    據。原裁定因此駁回抗告人聲明異議，認事用法，尚無不合
    。抗告意旨仍執陳詞，指摘原裁定不當，提起抗告，為無理
    由，應予駁回。
四、據上論結，應依道路交通案件處理辦法第26條，刑事訴訟法
    第412條，裁定如主文。
中　　華　　民　　國　　96　　年　　8 　　月　　30　　日
　　　　　　      刑事第十三庭審判長法  官  曾德水
                                    法  官  談  虎
                                    法  官  李錦樑
以上正本證明與原本無異。
不得再抗告。
                                    書記官  吳金來
中　　華　　民　　國　　96　　年　　8 　　月　　30　　日
